最高法院刑事判決　　　　　　　　　　　　　　　九十一年度台上字第一一三八號
　　上　訴　人　台灣高等法院高雄分院檢察署檢察官
　　被　　　告　甲○○
右上訴人因被告違反麻醉藥品管理條例案件，不服台灣高等法院高雄分院中華民國八
十八年十一月三十日第二審更審判決（八十八年度上更(二)字第二一三號，起訴案號：
台灣高雄地方法院檢察署八十四年度偵字第一四五八○、二四○○六號），提起上訴
，本院判決如左：
    主  文
上訴駁回。
    理  由
按刑事訴訟法第三百七十七條規定：上訴於第三審法院，非以判決違背法令為理由，
不得為之。是提起第三審上訴，應以原判決違背法令為理由，係屬法定要件；如果上
訴理由狀並未依據卷內訴訟資料具體指摘原判決不適用何種法則或如何適用不當，或
所指摘原判決違法情事，顯與法律規定得為第三審上訴理由之違法情形不相適合時，
均應認其上訴為違背法律上之程式，予以駁回。本件原判決以公訴意旨略稱：被告甲
○○意圖販賣而非法持有安非他命十五‧四公克，於民國八十四年七月二十六日下午
十時許，在高雄縣鳳山市○○街一四三巷二十二號康橋大飯店六一五室，將上開十五
‧四公克安非他命交予楊昭陽，囑楊某尋找買主。楊昭陽意圖販賣而非法持有上開安
非他命後，於同月二十七日下午三時許，將其中十一‧八公克之安非他命，在高雄縣
鳳山市○○路三十號四樓，交予李寶順，囑李寶順尋找買主。李寶順意圖販賣而非法
持有上開重十一‧八公克之安非他命後於同月二十七日下午三時三十分許，攜上開安
非他命至高雄縣鳳山市○○路五甲平價中心尋找買主時，為警當場查獲，並扣得上開
重十一‧八公克的安非他命，並循線於同日下午四時許至高雄縣鳳山市○○路三十號
四樓查獲楊昭陽，並扣得安非他命重三‧六公克及夾鏈袋三只，又循線於同日下午四
時三十分許，在上開康橋大飯店六一五室查獲被告甲○○，因認被告甲○○涉有麻醉
藥品管理條例第十三條之一第二項第二款之意圖販賣而非法持有化學合成麻醉藥品罪
嫌。經審理結果，以被告犯罪不能證明，因而撤銷第一審關於論處被告甲○○以意圖
販賣而非法持有化學合成麻醉藥品罪刑部分之判決，改判諭知該被告無罪。其判決理
由係以被告自始即否認有公訴人所指之前揭犯行，而當時為警查獲持有本案毒品之同
案被告李寶順僅供稱：其持有之十餘公克安非他命係來自楊昭陽，並未提及被告，其
供述無從執為被告不利之證明；另循線查獲之共同被告楊昭陽於警訊時先供陳：被告
交伊安非他命二公克，要伊找買主，要「賣」新台幣（下同）一萬元等語，嗣於偵查
中又改稱：被告叫伊拿二公克安非他命去向李寶順「換」安非他命半成品云云，前後
供述已有不同，且與本案查獲之安非他命數量不符，而二公克之安非他命，並無一萬
元之行情，足見楊昭陽之供述顯有瑕疵，況警方未在被告住處查獲任何有關販賣安非
他命之證物，自難僅憑共同被告楊昭陽一人所為存有瑕疵之片面指訴，入人於罪，因
認被告之犯罪不能證明，諭知被告被訴意圖販賣而非法持有化學合成麻醉藥品部分無
罪，已在理由內依憑卷證資料，詳細敘明其得心證之理由。從形式上觀察，原判決並
無採證違反法則之違法情形存在。檢察官上訴意旨以原審就共同被告楊昭陽自白所供
：康橋大飯店六一五室是被告承租，登記楊昭陽名義，呼叫器000000000代
號六六（上訴書誤為000000000號）是被告交給楊昭陽聯絡買賣安非他命之
用等情，未於審判期日調查康橋大飯店六一五室，是否為被告所承租，呼叫器究竟是
否為被告租用，資為楊昭陽自白之補強證據，而指摘原判決有應於審判期日調查之證
據未予調查之違法云云。經查共同被告楊昭陽所稱：「康橋大飯店六一五室由甲○○
承租，登記我的名字」等語（詳警卷第十一頁），其既係以楊昭陽之名義登記，而被
告又否認為其承租，縱予以調查，亦已無從證明楊昭陽所述是否屬實。又被告否認有
交付呼叫器與楊昭陽使用，而楊昭陽於警訊時亦僅供謂：「（問：警方在你身上查獲
呼叫器000000000代號六六是何人所有？）是甲○○所有，他交給我帶的」
等語（警卷第十一頁反面），縱屬無訛，亦難憑以認定該呼叫器係被告交給楊昭陽聯
絡買賣安非他命之用，上訴意旨就上開待證事項，苟經調查，如何足為共同被告楊昭
陽所為不利於己之供述之補強證據，又未具體說明，則原審未依職權調查上開事項，
是否具備刑事訴訟法第三百七十九條第十款之違法情形，本院自屬無憑判斷。其餘上
訴意旨係純就原審採證認事職權之適法行使，徒執相異之價值判斷，而為爭辯，並未
就原判決所為論斷究如何違背經驗法則、論理法則，依據卷內訴訟資料具體指明，難
認已符合首揭法定之第三審上訴要件，其上訴違背法律上之程式，應予駁回。
據上論結，應依刑事訴訟法第三百九十五條前段，判決如主文。
中      華      民      國    九十一    年      三      月      六      日
                              最高法院刑事第十庭
                                  審判長法官  林  增  福
                                        法官  邵  燕  玲
                                        法官  吳  昆  仁
                                        法官  陳  世  雄
                                        法官  惠  光  霞
      右正本證明與原本無異
                                              書  記  官
中      華      民      國    九十一    年      三      月     十一     日
